臺灣高雄地方法院民事裁定              100年度抗字第187號
抗  告  人  鄭永吉
相  對  人  洪上正
上列抗告人與相對人間本票裁定事件，抗告人對於中華民國 100
年7月14日本院100年度司票字第2268號裁定提起抗告，本院裁定
如下：
  主      文
抗告駁回。
抗告程序費用新臺幣壹仟元由抗告人負擔。
  理      由
一、抗告意旨略以：本件相對人持有伊簽發之本票 3紙（下稱系
    爭本票），惟抗告人與相對人並無相識，且未有金錢之往來
    。又系爭本票是否為抗告人個人之字跡，抑或係抗告人遭人
    脅迫所簽發，尚有爭議必須釐清云云，爰提起本件抗告，請
    求廢棄原裁定等語。
二、按執票人向本票發票人行使追索權時，得聲請法院裁定後強
    制執行，票據法第123 條定有明文。又本票執票人依票據法
    第123 條規定，聲請法院裁定許可對發票人強制執行，係屬
    非訟事件，此項聲請之裁定及抗告法院之裁定，僅依非訟事
    件程序，以審查強制執行許可與否，並無確定實體上法律關
    係存否之效力，如發票人就票據債務之存否有爭執時，應由
    發票人提起確認之訴，以資解決，最高法院56年台抗字第71
    4 號、最高法院57年臺抗字第76號判例亦可資參酌。
三、經查，本件相對人主張其執有抗告人簽發之系爭本票 3紙，
    並免除作成拒絕證書，詎於屆期提示時不獲付款，遂依票據
    法第 123條規定，聲請裁定准予強制執行等情，有系爭本票
    3紙在卷可證（見原審卷第4頁），足認相對人所持系爭本票
    之形式已具備。而本票准許強制執行之裁定，為裁定之法院
    僅就本票為形式上審查，無從審酌其實體法律關係，抗告人
    雖主張其與相對人並無相識，亦未有金錢往來且系爭本票上
    簽名是否真實，抑或係受脅迫所簽發，尚有爭議等語置辯，
    然抗告人此部分之主張即使屬實，亦係實體上之爭執，應由
    抗告人另行提起訴訟，以資解決，本件非訟程序不得加以審
    究。從而，抗告人提起本件抗告，並無理由，應予駁回。
四、據上論結，本件抗告為無理由，依非訟事件法第46條、第21
    條第2 項、第24條第1 項，民事訴訟法第495 條之1 第1 項
    、第449 條第1 項、第78條，裁定如主文。
中    華    民    國   100    年    8     月    25    日
                  民事第三庭  審判長法  官  朱玲瑤
                                    法  官  楊詠惠
                                    法  官  劉傑民
中    華    民    國   100    年    8     月    25    日
                                    書記官  林宜璋
以上正本證明與原本無異。
本裁定不得抗告。
如不服本裁定應於送達後10日內向本院提出再抗告狀，並繳納再
抗告費新台幣1000元。再為抗告應以適用法規顯有錯誤為理由，
並經本院之許可，該許可以原裁定所涉及之法律見解具有原則上
重要性者為限，並委任律師為代理人。
抗告人之配偶、三親等內之血親、二親等內之姻親，或抗告人為
法人、中央或地方機關時，其所屬專任人員具有律師資格並經法
院認適當者，亦得為第三審代理人。
前項情形應於提起再抗告或委任時釋明之。